臺灣高等法院高雄分院刑事判決　　　　 94年度上易字第726號
　　上　訴　人
　　即　被　告　甲○○
　　　　　　　　 　　　 （現另案在高雄第二監獄執行中）
上列上訴人因竊盜案件，不服臺灣屏東地方法院94年度易字第32
6 號中華民國94年9 月14日第一審判決（起訴案號：臺灣屏東地
方法院檢察署94年度速偵字第68號，及同署移送併辦：94年度偵
字第2392號），提起上訴，本院判決如下：
    主  文
原判決撤銷。
甲○○連續攜帶兇器竊盜，累犯，處有期徒刑壹年陸月；扣案之
鉗子壹支，沒收。
　　事　實
一、甲○○前於民國91年間因竊盜案件，經臺灣屏東地方法院以
    91年度潮簡字第265 號判處有期徒刑5 月確定，甫於92年7
    月8 日執行完畢；於93年間又因竊盜案件，經同院以94年3
    月8 日93年度易字第715 號判處有期徒刑1 年，於94年4 月
    11日確定。詎其猶不知悔改，復意圖為自己不法之所有，本
    於竊盜之概括犯意，連續為下列3 次竊盜行為：(一)於94年4
    月24日8 時40分許，在屏東縣恆春鎮○○路1 巷89弄6 號騎
    樓內，因見丙○○○所有車牌號碼WYT-052 號輕型機車之鑰
    匙疏未拔下，乃乘機徒手竊取該部輕型機車（價值約新台幣
    （下同）5,000 元，業已發還丙○○○），得手後留供己代
    步之用。(二)於同年94年5 月1 日19時30分許，持其所有客觀
    上足供兇器使用之鉗子1 支，騎乘上開竊得之輕型機車至屏
    東縣車城鄉後灣村觀音巖觀音廟附近，見該觀音廟所有架設
    在廟旁之電纜線一端已遭剪斷垂落在地，遂持上開鉗子將電
    纜線剪斷後纏繞成一捆（3c×14平方公尺、長度約150 公尺
    ，價值約3,500 元，業已發還乙○○），並將之置放在該處
    地上。翌日即同年5 月2 日11時45分許，甲○○騎乘上開輕
    型機車至該處，將竊得之上開電纜線一捆裝入黑色塑膠袋內
    欲持之變賣，惟遭看管觀音廟之乙○○當場發現，乙○○乃
    上前質問並將甲○○所騎輕型機車鑰匙拔下，甲○○見狀遂
    棄車逃離現場，嗣為警循線查獲，並扣得其所有放在該輕型
    機車置物箱內之扳手5 支、活動扳手1 支、美工刀1 支、十
    字起子1 支、鐵鋸1 支，及供本件竊取電纜線所用之鉗子1
    支。(三)於94年5 月2 日18時許，在屏東縣恆春鎮○○路93巷
    1 弄3 號前，趁丁○○所有車牌號碼ZYY-678 號輕型機車之
    鑰匙未取下之際，而徒手竊取該部輕型機車（價值約3,000
    元，業已發還丁○○），得手後留供己代步之用。嗣於94年
    5 月15日11時20分許，在屏東縣恆春鎮署立醫院急診室旁為
    警查獲。
二、案經屏東縣警察局恆春分局分別報請臺灣屏東地方法院檢察
    署檢察官偵查起訴及移送原審法院併辦審理。
    理　由
一、按除被告所犯為死刑、無期徒刑、最輕本刑為3 年以上有期
    徒刑之罪或高等法院管轄第一審案件者外，於前條第1 項程
    序進行中，被告先就被訴事實為有罪之陳述時，審判長得告
    知被告簡式審判程序之旨，並聽取當事人、代理人、辯護人
    及輔佐人之意見後，裁定進行簡式審判程序，刑事訴訟法第
    273 條之1 第1 項定有明文。本件經被告甲○○同意，適用
    簡式審判程序，因此依同法第273 條之2 之規定，不受第15
    9 條第1 項、第161 條之2 、第161 條之3 、第163 條之1
    及第164 條至第170 條規定之限制，先此敘明。
二、上開事實，業據上訴人即被告甲○○於警詢、偵查中、原審
    及本院審理時均坦承不諱，核與被害人丙○○○、丁○○之
    指訴及證人乙○○之證述情節大致相符。此外，復有鉗子1
    支扣案可資佐證，及贓物認領保管單3 紙、車籍作業系統－
    查詢認可資料1 紙、屏東縣警察局車輛協尋證明書1 紙、查
    獲之現場照片16幀在卷可證，足認被告自白與事實相符，應
    可採信。本件事證明確，被告連續竊盜犯行，均堪認定。
三、查刑法第321 條第1 項第3 款所謂之「兇器」，其種類並無
    限制，凡足以對人身造成危險者均屬之；而攜帶兇器竊盜，
    祗須行竊時攜帶具有危險性之兇器為已足，行為人是否有以
    之為行兇之意圖或以該兇器直接進行竊盜行為，均在所不問
    。本件被告甲○○持之行竊所用之鉗子1 支，至為堅硬銳利
    ，倘持之行兇，足以對人之身體、生命、安全造成威脅，自
    屬兇器無訛。核被告就犯罪事實(一)、(三)所為，係犯刑法第32
    0 條第1 項之竊盜罪；就犯罪事實(二)所為，係犯刑法第321
    條第1 項第3 款之攜帶兇器竊盜罪。被告先後3 次之竊盜行
    為，時間緊接，觸犯構成要件相同之罪名，顯係基於概括犯
    意反覆為之，為連續犯，應論以罪名較重之連續攜帶兇器竊
    盜既遂罪，並依法加重其刑。公訴人雖僅就犯罪事實(三)之犯
    行提起公訴，被告其餘犯行均未起訴，惟該部分與已起訴之
    犯罪事實，具有連續犯之裁判上一罪關係，已如上述，為起
    訴效力所及，本院自應併予審理。又被告前於91年間因竊盜
    案件，經原審法院91年度潮簡字第265 號判處有期徒刑5 月
    確定，於92年7 月8 日執行完畢，此有臺灣屏東地方法院檢
    察署刑案資料查註紀錄表及臺灣高等法院被告前案紀錄表各
    1 份在卷可按，其受有期徒刑之執行完畢後，5 年內再犯有
    期徒刑以上刑之本罪，為累犯，應依法加重其刑，其有2 種
    刑之加重事由，應遞加重之。
四、原判決以被告甲○○罪證明確，因予論罪科刑，固非無見；
    惟查：原審判決雖於事實內載稱被告有犯竊盜罪之習慣，然
    對於憑何認定被告有犯竊盜罪之習慣，並未於理由內加以論
    述，且被告雖有2 次竊盜前科，分別被判處有期徒刑5 月及
    1 年，其中1 次現在高雄監獄執行中，又是累犯，被告於本
    案中連續竊盜3 次，竊取舊機車2 次，價值分別為3,000 元
    及5,000 元，另1 次竊取電纜線，價值3,500 元，價值不高
    ，被告竊取機車之目的均在於代步，況被告犯罪後已坦承全
    部犯行，尚知悔悟，而被告竊盜之行為又非常業，不能僅因
    被告係累犯，逕認被告有犯竊盜之習慣，公訴人求處宣告強
    制工作2 年，及原審認被告有犯竊盜罪之習慣，而併予宣告
    強制工作，自有未當。被告上訴意旨，執此指摘原判決不當
    ，為有理由，自應由本院將原判決予以撤銷改判。爰審酌被
    告之智識程度不高、前已有竊盜及違反毒品危害防制條例等
    前科，素行不佳、犯罪之動機、目的、手段、所竊財物之價
    值非鉅、所竊財物業已返還被害人、被害人所受之損害及犯
    罪後坦承犯行，態度尚可，並參酌檢察官之求刑等一切情狀
    ，仍量處有期徒刑1 年6 月。扣案之鉗子1 支，係被告所有
    供犯罪所用之物，業據其供明在卷，爰依刑法第38條第1 項
    第2 款之規定，宣告沒收。至另扣案之扳手5 支及活動扳手
    、美工刀、十字起子、鐵鋸各1 支，雖均為被告所有，惟係
    置放在機車之置物箱內，供其修理機車所用，並未自機車置
    物箱內取出之情，已據被告供述甚明，且無證據證明上開物
    品係供其犯罪或預備犯罪所用之物，爰均不另為沒收之諭知
    ，併此敘明。
據上論斷，應依刑事訴訟法369 條第1 項前段、第364 條、第29
9 條第1 項前段、第273 條之1 第1 項、第273 條之2 ，刑法第
56條、第321 條第1 項第3 款、第47條、第38條第1 項第2 款，
判決如主文。
本案經檢察官張其主到庭執行職務。
中　　華　　民　　國　　94　　年　　11　　月　　30　　日
                  刑事第二庭    審判長法  官  林正雄
                                      法  官  陳啟造
                                      法  官  黃壽燕
以上正本證明與原本無異。
本判決不得上訴。
中　　華　　民　　國　　94　　年　　11　　月　　30　　日
　　　　　　　　　　　　　　　　　　　書記官  黃一秋
附錄本判決論罪科刑法條：
中華民國刑法第321條第1項：
犯竊盜罪而有左列情形之一者，處6 月以上、5 年以下有期徒刑
：
一於夜間侵入住宅或有人居住之建築物、船艦或隱匿其內而犯
　　之者。
二  毀越門扇、牆垣或其他安全設備而犯之者。
三  攜帶兇器而犯之者。
四  結夥三人以上而犯之者。
五  乘火災、水災或其他災害之際而犯之者。
六  在車站或埠頭而犯之者。
